臺灣新北地方法院刑事判決　　　　　　110年度簡上字第275號
上　訴　人
即　被　告　王柏翔


上列上訴人即被告因妨害公務案件，不服本院於民國110 年3 月
16日110 年度簡字第961 號第一審刑事簡易判決（聲請簡易判決
處刑案號：110 年度速偵字第183 號），提起上訴，本院管轄之
第二審合議庭判決如下：
    主  文
上訴駁回。
王柏翔緩刑貳年，緩刑期間付保護管束，並應於本判決確定日起
陸個月內，接受陸小時之法治教育課程。
    事實及理由
一、本案經本院審理結果，認原審以上訴人即被告王柏翔係犯刑
    法第135 條第1 項妨害公務罪，依刑法第135 條第1 項、第
    41條第1 項前段，刑法施行法第1 條之1 等規定，復以行為
    人責任為基礎，審酌被告因酒後意識不清，竟於公務員依法
    執行職務時，施以強暴行為，公然挑戰公權力，無視國家法
    治，打擊公務員執行勤務之士氣，兼衡被告無前科，犯罪之
    動機、目的、手段，智識程度為大學畢業（依個人戶籍資料
    所載），自陳家庭經濟狀況為勉持、業自由，坦承犯行之犯
    後態度等一切情狀，量處如原審主文欄所示之刑，並諭知易
    科罰金之折算標準，核其認事、用法及量刑均無不當，應予
    維持。本案犯罪事實、證據及理由，均引用原審刑事簡易判
    決書所載（如附件，含檢察官聲請簡易判決處刑書）。
二、被告上訴意旨略以：被告犯後已與告訴人達成和解，並取得
    其原諒不追究，請從輕量刑並給予緩刑宣告等語。
三、按關於刑之量定，係實體法上賦予法院得為自由裁量之事項
    ，倘其未有逾越法律所規定之範圍，或濫用其權限，即不得
    任意指摘為違法（最高法院75年台上字第7033號判例意旨可
    資參照）。復量刑輕重屬實體法賦予法院之自由裁量權，此
    等職權之行使，在求具體個案不同情節之妥適，倘法院於量
    刑時，已以行為人之責任為基礎，並斟酌刑法第57條各款所
    列情狀，而未逾越法定範圍，又無明顯濫權情形，即不得任
    意指為違法（最高法院101 年度台上字第1250號判決意旨可
    資參照）。經查，原審於量刑時既已審酌前述關於被告之素
    行、犯罪動機、目的、手段、所生危害、智識程度、生活狀
    況、犯罪後態度等一切情狀，而量處上開宣告刑及諭知易科
    罰金之折算標準，其量刑結果核無過重或濫用裁量權限等不
    當情事，依前揭說明，尚難認有何違法之處。從而，被告以
    前揭上訴意旨提起上訴，核無理由，應予駁回。
四、被告前未曾因故意犯罪而受有期徒刑以上刑之宣告，有臺灣
    高等法院被告前案紀錄表在卷可參，本院念及被告於偵查及
    本院審理時均坦承犯行，深感悔悟，本件係因酒後情緒控制
    不佳而為，於原審判決後已與告訴人達成和解，並賠償新臺
    幣3000元，此有新北市中和區調解委員會110 年刑調字第49
    4 號調解筆錄在卷可參（見本院卷第9 頁），亦已取得告訴
    人之諒解，堪認被告經此偵、審教訓，當知所警愓，信無再
    犯之虞，本院認所宣告之刑以暫不執行為適當，爰依刑法第
    74條第1 項第1 款之規定，併宣告緩刑2 年，以啟自新。又
    為使被告確實知所警惕，並深刻瞭解守法之重要性，爰依刑
    法第74條第2 項第8 款規定，併諭知應接受法治教育如主文
    所示，以使被告培養正確法律觀念。另依刑法第93條第1 項
    第2 款之規定，併予宣告被告在緩刑期間付保護管束，發揮
    附條件緩刑制度之立意，及避免短期自由刑執行所肇致之弊
    端，以期符合本件緩刑之目的，以啟自新。
據上論斷，應依刑事訴訟法第455條之1第1項、第3項、第368條
、第373條，判決如主文。
本案經檢察官賴建如聲請簡易判決處刑，檢察官王佑瑜到庭執行
職務。
中    華    民    國   110    年    10    月    28    日
                  刑事第十九庭   審判長  法  官  許博然
 
                                         法  官  洪韻婷
 
                                         法  官  王國耀
上列正本證明與原本無異。
不得上訴。
                                         書記官  張美玉
中    華    民    國   110    年    10    月    28    日
附錄本案論罪科刑法條全文：
中華民國刑法第135條
對於公務員依法執行職務時，施強暴脅迫者，處 3 年以下有期
徒刑、拘役或 30 萬元以下罰金。
意圖使公務員執行一定之職務或妨害其依法執行一定之職務或使
公務員辭職，而施強暴脅迫者，亦同。
犯前二項之罪而有下列情形之一者，處 6 月以上 5 年以下有期
徒刑：
一、以駕駛動力交通工具犯之。
二、意圖供行使之用而攜帶兇器或其他危險物品犯之。
犯前三項之罪，因而致公務員於死者，處無期徒刑或 7 年以上
有期徒刑；致重傷者，處 3 年以上 10 年以下有期徒刑。
附件：
臺灣新北地方法院刑事簡易判決          110年度簡字第961號
聲  請  人  臺灣新北地方檢察署檢察官
被      告  王柏翔
上列被告因妨害公務案件，經檢察官聲請以簡易判決處刑（110
年度速偵字第183號），本院判決如下：
    主  文
王柏翔犯妨害公務執行罪，處拘役伍拾日，如易科罰金，以新臺
幣壹仟元折算壹日。
    事實及理由
一、本案犯罪事實、證據及應適用法條，除犯罪事實欄一、第2
    行「莊華街」之記載更正為「光華街」、倒數第3行「出拳
    毆打警員張桓晧（」之記載更正為「出拳毆打警員張桓晧成
    傷（受有肢體多處擦挫傷之傷害，」外，其餘均引用如附件
    檢察官聲請簡易判決處刑書之記載。
二、爰以行為人之責任為基礎，審酌被告因酒後意識不清，竟於
    公務員依法執行職務時，施以強暴行為，公然挑戰公權力，
    無視國家法治，打擊公務員執行勤務之士氣，兼衡被告無前
    科，犯罪之動機、目的、手段，智識程度為大學畢業（依個
    人戶籍資料所載），自陳家庭經濟狀況為勉持、業自由，坦
    承犯行之犯後態度等一切情狀，量處如主文所示之刑，並諭
    知易科罰金之折算標準，以資儆懲。
三、依刑事訴訟法第449條第1項前段、第3項、第454條第2項，
    刑法第135條第1項、第41條第1項前段，刑法施行法第1條之
    1第1項，逕以簡易判決處刑如主文。
四、如不服本判決，應於判決送達後20日內，向本庭提出上訴狀
    ，上訴於本院第二審合議庭（須附繕本）。
本案經檢察官賴建如聲請以簡易判決處刑。
中    華    民    國   110    年    3     月    16    日
                  刑事第二十七庭  法  官     陳明珠
上列正本證明與原本無異。
                                  書記官     林有象
中    華    民    國   110    年    3     月    18    日
附錄本案論罪科刑法條全文：
中華民國刑法第135條
對於公務員依法執行職務時，施強暴脅迫者，處3年以下有期徒刑
、拘役或9千元以下罰金。
意圖使公務員執行一定之職務或妨害其依法執行一定之職務或使
公務員辭職，而施強暴脅迫者，亦同。
犯前二項之罪，因而致公務員於死者，處無期徒刑或7年以上有期
徒刑；致重傷者，處3年以上10年以下有期徒刑。
　
原審判決之附件：
臺灣新北地方檢察署檢察官聲請簡易判決處刑書
                                    110年度速偵字第183號
    被      告  王柏翔
上列被告因妨害公務案件，業經偵查終結，認為宜聲請以簡易判
決處刑，茲將犯罪事實及證據並所犯法條分敘如下：
        犯罪事實
一、王柏翔於民國110年1月28日5時30分許，因飲酒後在新北市
    中和區莊華街與廣福街口鬧事，經新北市政府警察局中和分
    局中和派出所警員張桓晧接獲報案而前往上址處理。詎王柏
    翔明知張桓晧為依法執行職務之公務員，竟基於妨害公務之
    犯意，在上址不特定多數人均得共見聞之公眾場所，對警員
    張桓晧罵稱：「吵三小，再吵我就打你」等語，隨後與警員
    張桓晧發生拉扯及肢體衝突，並出拳毆打警員張桓晧(傷害
    及公然侮辱部分均未據告訴），以此方式施強暴於依法執行
    職務之警員張桓晧。
二、案經新北市政府警察局中和分局報告偵辦。
        證據並所犯法條
一、上揭犯罪事實，業據被告王柏翔於偵查中坦承不諱，並與被
    害人張桓晧警詢中之供述相符，復有警員張桓晧職務報告、
    衛生福利部雙和醫院診斷證明書、新北市政府警察局中和分
    局中和派出所勤務分配表、受理民眾110報案案件資料及本
    署檢察事務官勘驗筆錄各1份及現場監視器錄影畫面擷圖6張
    在卷可稽，足徵被告任意性之自白與事實相符，其犯嫌洵堪
    認定。
二、核被告所為，係犯刑法第135條之對依法執行職務之公務員
    強暴脅迫罪嫌。被告對員警恫罵進而出拳毆打，均為被告對
    公務員施強暴脅迫行為之各階段，應以一罪論。
三、至報告意旨認被告涉嫌刑法第140條之侮辱公務員罪嫌乙節
    ，經查，被告罵稱內容之「吵三小」，閩南語意實為「吵什
    麼」，並非辱罵之詞，而「再吵我就打你」即為被告預示即
    將毆打員警，難認有公然侮辱員警之意，應無成立刑法第14
    0條罪責之餘地。然此部分如果成立犯罪，因與前揭聲請簡
    易判決部分為同一行為，已如前述，故不另為不起訴處分，
    併此敘明。
四、依刑事訴訟法第451條第1項聲請逕以簡易判決處刑。
      此  致
臺灣新北地方法院
中    華    民    國   110    年     2    月   8     日
                              檢  察  官  賴建如